# 开业前的厂租可以资本化么？

提问人：Sanger_Wang 时间：2018-06-01 10:45:19
陈版及各位大虾，目前公司面临这样一个问题，需要建设一个专用的车间，需要精良的装修。而装修涉及的厂房是租用的毛坯房，但要全面装修改造才能投入使用，那么在装修竣工前这些租金是否可以资本化，具体该应该怎么核算？ 多谢

回答人：chenyiwei
经营租赁租入的房屋租金，首先应按《企业会计准则解释第 1 号》第三条规定，在包含免租期的不可撤销租赁期内直线分摊，确认为各期的租金费用；其次，如果是对应于必要的装修期间的租金支出（直线法分摊后，下同），则装修区域内、装修期间内的租金支出是可以资本化计入“长期待摊费用——房屋装修”的成本的。 参考：《瑞华研究 2010 ～ 2016 汇编》之“问题1-1-6（经营租赁的相关成本是否应当计入房屋建筑物的建造成本中）”。